【裁判字號】    98,簡上,186
【裁判日期】    980825
【裁判案由】    詐欺
【裁判全文】
臺灣臺中地方法院刑事判決             98年度簡上字第186號
上  訴  人
即  被  告  乙○○
上列上訴人即被告因詐欺案件，不服本院臺中簡易庭九十八年度
簡字第六號，中華民國九十八年一月八日第一審簡易判決（起訴
案號：臺灣臺中地方法院檢察署九十七年度偵字第一一四三號）
，提起上訴，本院管轄之合議庭認應適用通常程序審判，自為第
一審判決如下：
    主    文
原判決撤銷。
乙○○共同意圖為自己不法之所有，以詐術使人將本人之物交付
，處有期徒刑伍月，如易科罰金，以新臺幣壹仟元折算壹日。
    犯罪事實與理由
一、本案經本院審理結果，認第一審簡易判決認事用法及量刑均
    無不當，應予維持，並除證據欄茲補充「被告於本院審理時
    之自白」外，餘均引用第一審判決書記載之事實、證據及理
    由。
二、上訴意旨略以：本件係上訴人即被告（下稱被告）主動打電
    話與臺中市中部打擊犯罪中心偵二組之甲○○○○聯絡，並
    坦承受僱開車乙事，故已該當自首之要件，請求從輕量刑等
    語。
三、按對於未發覺之罪自首而受裁判者，得減輕其刑，刑法第六
    十二條前段定有明文。再按刑法第六十二條所謂發覺，固非
    以有偵查犯罪權之機關或人員確知其人犯罪無誤為必要，而
    於對其發生嫌疑時，即得謂為已發覺；所謂對犯人之嫌疑，
    係指非單純主觀上之懷疑，而係有確切之根據得為合理之可
    疑者而言（最高法院七十二年臺上字第六四一號判例意旨參
    照）。經查，本件被告係因於民國九十六年七月十八日查獲
    共犯陳易琳及劉鎰菁以行動機房之詐欺取財案件，查獲後依
    據行動機房上之指紋為鑑識，經排除共犯陳易琳及劉鎰菁後
    ，發現有另枚指紋，當時尚無法確認指紋之身分為何，於同
    年月二十四日指紋鑑定結果出爐前，即接獲被告撥打電話至
    中部打擊犯罪中心找證人即警員許芳雄，並於電話中主動供
    稱係駕駛行動機房之綽號「阿龍」之成年男子，並表明姓名
    為「乙○○」，但因當時指紋鑑識結果尚未出爐，故仍不敢
    確認被告即為共犯，係直至同年月二十四日指紋鑑識書下來
    後，始得確認被告為共犯等情，業據證人許芳雄於本院審理
    時結證綦詳（本院卷第一三八頁），故本院審酌被告於指紋
    鑑定書結果出爐前，即主動撥打電話予有偵查權限之證人許
    芳雄，並供出其真實身分及參與程度，且證人許芳雄又清楚
    證述在未看到指紋鑑識結果前，並不知悉亦不敢確認被告係
    詐欺取財罪之共犯，更無任何證據可證被告有參與詐欺取財
    罪之犯行，故其採獲指紋，僅係單純主觀上之懷疑，而未有
    確切之根據，故本件被告於警員並未發覺被告為詐欺取財之
    犯罪前，即主動向警員坦承參與共同詐欺取財之犯行，符合
    自首之要件，自得依刑法第六十二條前段規定，減輕其刑。
    原審就被告所犯之共同詐欺取財罪，處有期徒刑六月，如易
    科罰金，以新臺幣一千元折算一日，固非無見，惟查被告在
    有偵查犯罪職權之機關或個人發覺其犯罪前主動向承辦警員
    自首上開犯行，已見前述，原審未加審酌，尚有未合。被告
    上訴意旨指摘及此，為有理由，應由本院將原判決撤銷改判
    。爰審酌被告素行尚可，有臺灣高等法院被告前案紀錄表乙
    紙在卷可參，雖參與共同詐欺取財之犯行，惟於犯後主動撥
    打電話並供出詐欺取財集團分工情形，其犯後態度堪稱良好
    ，且對照該案共犯中，共犯陳易琳之涉案情節與被告較近，
    而共犯陳易琳於本院九十六年度易字第五三三二號案件中，
    其量處之刑為有期徒刑六月，如易科罰金，以新臺幣一千元
    折算一日，故審酌上開各情，及被告之犯罪情節、所生危害
    、及其犯罪後之態度等一切犯罪情狀，量處如主文第二項所
    示之刑，並諭知易科罰金之折算標準。
據上論斷，依刑事訴訟法第四百五十五條之一第一項、第三項、
第三百六十九條第一項前段、第三百六十四條、第二百九十九條
第一項前段，刑法第六十二條前段，判決如主文。
中    華    民    國    98    年    8     月    25    日
                  刑事第七庭  審判長法  官  陳慧珊
                                    法  官  丁智慧
                                    法  官  林慶郎
以上正本證明與原本無異
如不服本件判決，且有前述得提起上訴之情形，得自收受判決送
達之日起十日內，向本院提出上訴書狀（應敘述具體理由並附繕
本；倘上訴書狀如未敘述理由，應於上訴期間屆滿後二十日內補
提理由書於本院），上訴於第二審法院。
                                    書記官  黃士益
中    華    民    國    98    年    8     月    25    日


司法院資訊處製作；財團法人民間司法改革基金會備份。
